臺灣桃園地方法院刑事判決　　　　　　　100年度易字第345號
公　訴　人　臺灣桃園地方法院檢察署檢察官
被　　　告　王宏洲
上列被告因竊盜案件，經檢察官提起公訴（99年度偵字第29468
、30546 號），本院判決如下：
    主  文
王宏洲竊盜，累犯，處有期徒刑參月；又共同竊盜，累犯，處有
期徒刑伍月；又攜帶兇器竊盜，累犯，處有期徒刑捌月，扣案之
T 字扳手壹把沒收。應執行有期徒刑壹年參月，扣案之T 字扳手
壹把沒收。
    事  實
一、王宏洲前於民國96年間因竊盜案件，經臺灣新竹地方法院以
    96年度易字第364 號判決判處有期徒刑1 年2 月，減為有期
    徒刑7 月確定；再因詐欺案件，經本院以96年度壢簡字第25
    16號判決判處有期徒刑4 月確定；又因詐欺案件，經本院以
    97年度壢簡字第131 號判決判處有期徒刑5 月確定；上開3
    罪，經本院以97年度聲字第2439號裁定應執行有期徒刑1 年
    3 月確定，甫於98年6 月27日縮刑期滿執行完畢，詎仍不知
    悔改，分別為以下之犯行：
（一）王宏洲於99年7 月29日晚上8 時許，駕車行經桃園縣中壢
      市○○路○ 段758 號前，見陳瑞林所有車牌號碼LV-0057
      號自小客車（下稱LV-0057 號自小客車）停放該處，認有
      機可趁，竟基於意圖為自己不法所有之犯意，以自備之鑰
      匙1 支，竊取該輛自小客車，得手後旋即駛離現場，嗣為
      免為警查緝而將其所有之JR-0051 號車牌懸掛於上開所竊
      之自小客車上。
（二）王宏洲另於99年8 月24日凌晨3 時許，與洪靖傑（應另由
      檢察官偵辦）共同基於意圖為自己不法所有之犯意聯絡，
      由王宏洲駕駛上開所竊得之LV-0057 號自小客車搭載洪靖
      傑，前往桃園縣新屋鄉埔頂村44號之億貿興業公司（下稱
      億貿公司）前，共同將該公司所有因不明原因遭拆卸而放
      置於億貿公司內之不鏽鋼鐵門及門框（起訴書誤載為不鏽
      鋼鐵門2 具）搬運至LV-0057 號自小客車上，得手後旋即
      駕車離去，並將所竊得之不鏽鋼鐵門及門框載運至王宏洲
      位於桃園縣新屋鄉埔頂村埔頂42之2 號住處存放伺機變賣
      ，旋經巡邏員警發現上開遭竊之LV-0057 號自小客車追捕
      至王宏洲上址住處前，王宏洲及洪靖傑2 人旋即棄車逃逸
      。
（三）王宏洲又於99年10月27日凌晨1 時許，行經桃園縣楊梅市
      ○○路○ 段169 巷21號前，見顏銘輝所有車牌號碼4523-T
      Q 號自小客車（下稱4523-TQ 號自小客車）停放於該處，
      認有機可趁，即以其所有之T 字扳手1 把破壞車門鎖及啟
      動電門後，竊取上開4523-TQ 號自小客車，得手後旋即離
      去，嗣為躲避警方查緝又將其所有JR-0051 號車牌懸掛於
      上開所竊之自小客車上，而於翌日經警查獲並扣得T 字扳
      手1 把。
二、案經桃園縣政府警察局楊梅分局報告臺灣桃園地方法院檢察
    署檢察官偵查起訴。
    理  由
一、證據能力方面：
（一）按被告以外之人於審判外之言詞或書面陳述，除法律有規
      定者外，不得作為證據，刑事訴訟法第159 條第1 項定有
      明文，此即學理上所稱「傳聞證據排除法則」。被告以外
      之人於審判外之陳述，雖不符同法第159 條之1 至第159
      條之4 之規定，而經當事人於審判程序同意作為證據，法
      院審酌該言詞陳述或書面陳述作成時之情況，認為適當者
      ，亦得為證據。當事人、代理人或辯護人於法院調查證據
      時，知有第159 條第1 項不得為證據之情形，而未於言詞
      辯論終結前聲明異議者，視為有前項之同意，此則據同法
      第159 條之5 規定甚明。鑒於採用傳聞證據排除法則重要
      理由之一，係因傳聞證據未經當事人之反詰問予以覈實，
      若當事人願放棄對原供述人之反對詰問時，原則上即可承
      認該傳聞證據之證據能力。而揆諸我國刑事訴訟法第159
      條之5 之立法理由，除參照前述傳聞證據排除法則之基本
      法理外，亦參考日本刑事訴訟法第326 條之立法例，查日
      本刑事審判實務之運作，有關檢察官及被告均同意作為證
      據之傳聞書面材料或陳述，可直接援引該國刑事訴訟法第
      326 條作為傳聞例外之法律依據，僅在檢察官與被告或其
      辯護人不同意之情況下，乃須根據其他傳聞例外規定，俾
      以斟酌該等傳聞書面材料或陳述是否具有證據能力，在當
      事人間無爭執之案件中，傳聞證據基本上均可依據前引規
      定提出於法院使用。據此，我國刑事訴訟法第159 條之5
      之適用應可作同上之解釋。公訴人、被告就本件判決所引
      之以下被告以外之人於審判外之陳述，迄於言詞辯論終結
      前未為異議之聲明，而本院審酌渠等陳述作成時之情況，
      核無違法取證及證明力明顯過低之瑕疵，為證明犯罪事實
      所必要，亦認為以之作為證據為適當，根據上開規定及說
      明，認無庸先行考量刑事訴訟法第159 條之1 第2 項、第
      159 條之2 、第159 條之3 等規定，得逕依同法第159 條
      之5 規定作為證據。
（二）另本院以下所引用之非供述證據，均與本件事實具有自然
      關聯性，且核屬書證、物證性質，又查無事證足認有違背
      法定程式或經偽造、變造所取得等證據排除之情事，復經
      本院依刑事訴訟法第164 條、第165 條踐行物證、書證之
      調查程序，亦堪認均有證據能力。
二、事實認定方面：
（一）上揭事實欄一（一）所載之事實，業據被告於檢察官訊問
      及本院準備程序、審理時均坦承不諱（見99年度偵字第29
      468 號卷第106 頁，本院審易字卷37頁，本院易字卷第44
      頁反面），核與證人即被害人陳瑞林於警詢時證述遭竊之
      情節相符（見99年度偵字第29468 號卷第35至36頁），復
      有桃園縣政府警察局車輛尋獲電腦輸入單、贓物認領保管
      單、查獲現場照片在卷可稽（見99年度偵字第294680號卷
      第37至39頁、第59頁），足認被告前揭任意性自白核與事
      實相符，可以採信。
（二）又訊據被告固坦承有參與上揭事實欄一（二）所載之竊盜
      犯行，惟辯稱：該案係由其1 人所為，洪靖傑並未參與，
      伊是因為朋友誤傳洪靖傑在外說伊壞話而有口角摩擦，懷
      恨在心，才會在警詢及檢察官訊問時誣指洪靖傑一起行竊
      云云。惟查：
    (1)被告就其參與上揭事實欄一（二）所載竊盜犯行，於本院
      審理時坦承不諱（見本院易字卷第44頁反面），且經證人
      蔡阿時於警詢及本院審理時證述遭竊之情節相符（見99年
      度偵字第29468 號卷第42至43頁，本院易字卷37至39頁）
      ，復有贓物認領保管單、查獲現場照片在卷可稽（見99年
      度偵字第294680號卷第44頁、第59至63頁），足認被告前
      揭任意性自白核與事實相符，足堪採信。
    (2)被告雖以前詞置辯，且證人洪靖傑於本院審理時亦否認參
      與本件竊盜犯行，惟被告於警詢、檢察官訊問及本院準備
      程序時均明確供稱：案發當天是綽號「小結」（應為「小
      傑」）之友人叫伊開LV-0057 號自小客車去億貿公司載不
      鏽鋼鐵門，由伊與「小結」共同將該不鏽鋼鐵門搬到車上
      ，之後由伊開車載「小結」及所竊得之不鏽鋼鐵門回到伊
      家，回家時遭警察在後追趕，伊跟「小結」心虛便各自逃
      離等語明確（見99年度偵字第294680號卷第26頁、第105
      至106 頁，本院審易字卷第37頁），並於本院審理時猶明
      確指認洪靖傑即為「小結」之人（見本院易字卷第28頁反
      面），且經警於查獲當時在被告用以行竊之LV-0057 號自
      小客車右前門窗玻璃外側確實採得洪靖傑之指紋，有內政
      部警政署刑事警察局鑑定書在卷可稽（見99年度偵字第29
      468 號卷第112 至113 頁），亦與被告上開供述之情節相
      符，堪認洪靖傑確有參與本件之犯行甚明，是被告辯稱：
      該案係由其1 人所為，洪靖傑並未參與云云，已無足採。
      雖被告於本院審理時另辯稱：伊是因為朋友誤傳洪靖傑在
      外說伊壞話而有口角摩擦，懷恨在心，才會在警詢及檢察
      官訊問時誣指洪靖傑一起行竊云云，惟依證人洪靖傑於本
      院審理時證述：伊跟被告雖有糾紛，但很小所以沒有在意
      ，也忘記是什麼糾紛等語（見本院易字卷第41頁），足見
      證人洪靖傑與被告間並無重大之仇怨糾紛，則被告僅因與
      洪靖傑間之口角摩擦即設詞誣陷洪靖傑之可能性已低；況
      被告於99年12月6 日檢察官訊問時係以證人之身分具結後
      而供述共犯洪靖傑參與之情節，倘共犯洪靖傑並未參與本
      件竊盜犯行，則被告自無僅以上開口角摩擦即甘冒誣告、
      偽證罪責之風險，而於檢察官訊問故意設詞誣陷洪靖傑之
      理，是被告上開辯解，實屬事後迴護共犯洪靖傑之詞，委
      無足採，另證人洪靖傑於本院審理時之證述，亦因本身具
      有共犯之利害關係，自難期待其能據實陳述，是證人洪靖
      傑上開證述亦難遽信。
    (3)另公訴意旨雖認被告係攜帶可供兇器使用之破壞油壓剪、
      拔釘器而犯本件竊盜犯行云云，惟被告於檢察官訊問及本
      院準備程序、審理時均始終供稱：當時油壓剪、拔釘器都
      放在車上，行竊時並沒有拿去用，且該鐵門是放在旁邊，
      不需要拆卸等語（見99年度偵字第29468 號卷第105 頁，
      本院審易字卷第37頁，本院易字卷第42頁反面），則被告
      行竊當時是否確有使用油壓剪、拔釘器等物已非無疑；另
      被告於警詢時雖曾供稱：油壓剪、拔釘器是「小結」帶去
      億貿公司的等語（見99年度偵字第29468 號卷第26頁），
      惟細繹被告供述「小結」行竊之情節，並未明確提及「小
      結」有使用油壓剪、拔釘器行竊之過程；另依證人蔡阿時
      於本院審理時證述：伊幫忙看管億貿公司期間，並沒有進
      入該廠房內查看過，而且該工廠的鐵門都是關著的，伊看
      不到裡面有什麼東西，伊只是很久以前有看過該工廠2 樓
      有1 個不鏽鋼鐵門，後來警察查獲後伊就跟警察說本件查
      獲之鐵門可能就是該工廠2 樓的不鏽鋼鐵門等語（見本院
      易字卷第37頁至39頁），亦見證人蔡阿時並無法確認被告
      行竊當時該不鏽鋼鐵門及門框猶係固定於牆上，而係由被
      告及洪靖傑將之拆卸乙節，此外，亦無其他積極證據足認
      被告與洪靖傑係攜帶或使用扣案之油壓剪、拔釘器以竊取
      本件不鏽鋼之鐵門及門框，是依「罪疑惟輕」之原則，自
      應作對被告有利之認定。
（三）又訊據被告固坦承有為上揭事實欄一（三）所載之竊盜犯
      行，惟辯稱：伊並沒有用T 字扳手行竊云云。然查，上揭
      事實欄一（三）所載之事實，業據被告於警詢、檢察官訊
      問均供稱：伊於99年10月27日凌晨1 時許，在桃園縣楊梅
      市○○路○ 段169 巷21號旁，使用磨尖的T 字扳手撬開該
      車車門開啟後竊走等語（見99年度偵字第30546 號卷第14
      至18頁、第56至57頁），甚至於本院準備程序時亦供認：
      伊確實有持T 型扳手去偷車子，該T 型板手是伊撿到的等
      語（見本院審易字卷第37頁）明確，核與證人顏沈香妹於
      警詢時證述遭竊之情節相符（見99年度偵字第30546 號卷
      第42至45頁），並有贓物認領保管單、失車案件基本資料
      詳細畫面報表在卷可稽（見99年度偵字第30546 號卷第46
      至47頁），復經警於被告行竊後之翌日旋在該遭竊之自小
      客車上扣得T 字扳手1 把，則被告係持扣案之T 字扳手竊
      取上開4523-TQ 號自小客車乙節，已堪認定，被告上開辯
      解，顯屬事後卸責之詞，顯無足採。
（四）本件事證明確，被告上揭犯行均堪以認定，應予依法論科
      。
三、被告於事實欄一（二）犯罪後，刑法第321 條第1 項業於10
    0 年1 月26日修正公布，於100 年1 月28日生效施行。按行
    為後法律有變更者，適用行為時之法律，但行為後之法律有
    利於行為人者，適用最有利於行為人之法律，刑法第2 條第
    1 項訂有明文。修正前之刑法第321 條第1 項原規定：「犯
    竊盜罪而有左列情形之一者，處六月以上、五年以下有期徒
    刑：一、於夜間侵入住宅或有人居住之建築物、船艦或隱匿
    其內而犯之者。二、毀越門扇、牆垣或其他安全設備而犯之
    者。三、攜帶兇器而犯之者。四、結夥三人以上而犯之者。
    五、乘火災、水災或其他災害之際而犯之者。六、在車站或
    埠頭而犯之者。」；而修正後刑法第321 條第1 項則規定：
    「犯竊盜罪而有下列情形之一者，處六月以上、五年以下有
    期徒刑，得併科新臺幣十萬元以下罰金：一、侵入住宅或有
    人居住之建築物、船艦或隱匿其內而犯之者。二、毀越門扇
    、牆垣或其他安全設備而犯之者。三、攜帶兇器而犯之者。
    四、結夥三人以上而犯之者。五、乘火災、水災或其他災害
    之際而犯之者。六、在車站、埠頭、航空站或其他供水、陸
    、空公眾運輸之舟、車、航空機內而犯之者。」，比較修正
    前後關於刑法第321 條第1 項之規定，修正後之刑法第321
    條第1 項於第1款 刪除「於夜間」之文字；於第6 款增加「
    在航空站或其他供水、陸、空公眾運輸之舟、車、航空機內
    」之文字，擴大加重竊盜罪之適用範圍，使部分修正前原應
    適用普通竊盜罪論罪科刑之情形，於修正後改論以加重竊盜
    罪論罪科刑，並增加得併科罰金新臺幣10萬元之規定，解釋
    上自應以修正前之規定對被告較有利，是就被告所犯事實欄
    一（二）所示犯行部分，應依刑法第2 條第1 項前段規定，
    適用行為時之法律。
四、核被告就事實欄一（一）、（二）所為，係犯刑法第320 條
    第1 項之竊盜罪；就事實欄一（三）所為，則係犯修正前刑
    法第321 條第1 項第3 款之攜帶兇器加重竊盜罪。被告與洪
    靖傑間就上揭事實欄一（二）所示之竊盜犯行，有犯意聯絡
    及行為分擔，應論以共同正犯。被告所犯上開3 次竊盜犯行
    ，犯意各別，行為互殊，應予分論併罰。查被告有事實欄所
    示科刑紀錄，有臺灣高等法院被告前案紀錄表1 份在卷可考
    ，其受有期徒刑執行完畢後，5 年以內故意再犯本件有期徒
    刑以上之罪，均為累犯，應依刑法第47條第1 項規定，就其
    所犯各次竊盜罪加重其刑。爰審酌被告不思以正當手段獲取
    財物，竟圖不勞而獲而為本案竊盜之犯行，所為非是，並衡
    其犯罪之動機、目的、手段、竊得財物之價值及犯後態度等
    情，分別量處如主文所示之刑，並定其應執行之刑，以資懲
    儆。扣案之T 字扳手1 把，經被告供認為其所有（見本院易
    字卷第44頁反面），且經本院認係供被告犯本件事實欄一（
    三）所示竊盜犯行所用之物，爰依刑法第38條第1 項第2 款
    規定併予宣告沒收。另供被告犯本件事實欄一（一）竊盜罪
    所用之鑰匙1 支，並未扣案，且被告於本院準備程序時供稱
    ：鑰匙不是伊的，並已丟棄等語（見本院審易字卷第37頁）
    ，堪認該用以行竊之鑰匙1 支並非被告所有，復業已滅失，
    爰不依法宣告沒收。其餘扣案之油壓剪、拔釘器各1 把，雖
    為被告所有，惟並無證據足認係供被告犯本件所示各次竊盜
    罪所用之物，爰不宣告沒收。
據上論斷，應依刑事訴訟法第299 條第1 項前段，刑法第2 條第
1 項前段、第28條、第320 條第1 項、第47條第1 項、第51條第
5款 、第38條第1 項第2 款，修正前刑法第321 條第1 項第3 款
，刑法施行法第1 條之1 第1 項、第2 項前段，判決如主文。
本案經檢察官吳美文到庭執行職務。
中    華    民    國  100     年    6     月    29    日
                  刑事第十二庭  法  官  羅國鴻
以上正本證明與原本無異。
如不服本判決應於收受判決後10日內向本院提出上訴書狀，並應
敘述具體理由。其未敘述上訴理由者，應於上訴期間屆滿後20日
內向本院補提理由書(均須按他造當事人之人數附繕本)「切勿逕
送上級法院」。
                                書記官  洪明煥
中    華    民    國   100    年    6     月    30    日
【論罪科刑法條】
中華民國刑法第320條
意圖為自己或第三人不法之所有，而竊取他人之動產者，為竊盜
罪，處5  年以下有期徒刑、拘役或5 百元以下罰金。
意圖為自己或第三人不法之利益，而竊佔他人之不動產者，依前
項之規定處斷。
前二項之未遂犯罰之。
中華民國刑法第321條
犯竊盜罪而有下列情形之一者，處6 月以上、5 年以下有期徒刑
，得併科新臺幣10萬元以下罰金：
一、侵入住宅或有人居住之建築物、船艦或隱匿其內而犯之者。
二、毀越門扇、牆垣或其他安全設備而犯之者。
三、攜帶兇器而犯之者。
四、結夥三人以上而犯之者。
五、乘火災、水災或其他災害之際而犯之者。
六、在車站、埠頭、航空站或其他供水、陸、空公眾運輸之舟、
    車、航空機內而犯之者。
前項之未遂犯罰之。